最高法院刑事裁定　　　　　　　　　　111年度台抗字第490號
抗　告　人　丘展嘉



上列抗告人因違反毒品危害防制條例等罪案件，不服臺灣高等法
院高雄分院中華民國111 年2 月15日定應執行刑之裁定（111 年
度聲字第48號），提起抗告，本院裁定如下：
    主  文
抗告駁回。
    理  由
一、本件抗告人丘展嘉抗告意旨略以：原裁定附表（下稱附表）
    所示各罪個別應執行刑，雖未逾越抗告人所犯各罪刑期之總
    和，然附表編號2 、3 曾經定應執行刑為有期徒刑8 年10月
    ，加計附表編號1 之刑期後，為有期徒刑10年10月，實質上
    已逾越本件應執行之實際罪責程度，而違反罪刑相當原則之
    內部性界限，且不符比例原則，當有適用法則不當之違誤；
    又原裁定所定應執行刑有期徒刑10年4 月，亦有刑事訴訟法
    第370 條不利益變更禁止原則的適用，且不利於抗告人，為
    此請撤銷原裁定，另為妥適之裁定云云。
二、按裁判確定前犯數罪者，併合處罰之；又數罪併罰有二裁判
    以上，宣告多數有期徒刑者，於各刑中之最長期以上，各刑
    合併之刑期以下，定其刑期，但不得逾30年，觀諸刑法第50
    條第1項前段、第53條及第51條第5款規定甚明。再者，執行
    刑之量定，係屬法院自由裁量的職權，倘所酌定之刑，並未
    違背刑法第51條各款所定的方法或範圍（即法律的外部性界
    限），亦無明顯違背公平、比例原則或整體法律秩序的理念
    （即法律的內部性界限）者，即不得任意指為違法或不當。
    另所定之應執行刑，如未較重於前定之應執行刑加計後裁判
    宣告之刑之總和，即無違反不利益變更禁止原則之可言。
三、本件原裁定以抗告人所犯如附表所示違反毒品危害防制條例
    （運輸第四級毒品罪）、違反槍砲彈藥刀械管制條例（非法
    持有可發射子彈具殺傷力槍枝罪）、結夥攜帶兇器強盜罪各
    1 罪，共3 罪，分別經臺灣高等法院、原審法院，判處如附
    表所示之刑，均經確定在案，檢察官提出本件之聲請。原審
    認為正當，在函詢檢察官及抗告人之意見後（均未表示具體
    意見），乃於該附表所示各罪所處罪刑中之最長期（即編號
    3 所示之有期徒刑7 年4 月）以上，各刑合併之刑期（即外
    部性界限有期徒刑12年10月；其中如附表編號2 和3 所示之
    罪，曾經先行合併定應執行刑為有期徒刑8 年10月，加計附
    表編號1 所示之罪之刑，其刑期總和為有期徒刑10年10月〈
    屬內部性界限〉）以下，說明審酌其所犯數罪罪名不同、罪
    質也無相類之處，附表編號2 、3 各罪間有相當程度之關聯
    ，及各該3 罪犯罪時間上之差距，以及具體犯罪事實所顯現
    之整體犯行應罰適當性及矯正必要性，為整體評價後，定其
    應執行之刑為有期徒刑10年4 月，既在刑法第51條第5 款所
    定範圍之內，且自形式上觀察，並未違背上揭內、外部性界
    限，亦無明顯濫用裁量權限的情形，復未違反公平原則及比
    例原則，核無違法或不當。
四、抗告意旨徒以上揭泛詞爭執原裁定酌定之應執行刑過重、違
    法、失當云云，顯係對原審量刑職權之適法行使，純憑己意
    任意指摘，揆諸上揭規定及說明，其抗告為無理由，應予駁
    回。
據上論結，應依刑事訴訟法第412條，裁定如主文。
中    華    民    國   111    年    5     月    5     日
                  刑事第二庭審判長法  官  林  勤  純  
                                  法  官  王  梅  英  
                                  法  官  莊  松  泉  
                                  法  官  吳  秋  宏  
                                  法  官  李  釱  任  
本件正本證明與原本無異
                                  書記官
中    華    民    國   111    年    5     月    12    日